【裁判字號】    90,簡上,45
【裁判日期】    900621
【裁判案由】    違反就業服務法
【裁判全文】
台灣彰化地方法院刑事判決                            九十年度簡上字第四五號
    上  訴  人
    即  被  告  丁○○○股份有限公司
    兼      右
    代  表  人  乙○○
    上  訴  人
    即  被  告  甲○○
    上  訴  人
    即  被  告  友麗工業有限公司
    兼  右一人
    代  表  人  丙○○○
    共      同
右列上訴人等因違反就業服務法案件，不服本院八十九年度斗簡字第五一五號中華民
國八十九年十二月三十日第一審判決（聲請簡易判決處刑書案號：八十九年度偵字第
五八五六、六四一九、六四二０號），提起上訴，本院管轄之第二審合議庭判決如左
：
    主  文
原判決關於乙○○、甲○○、丁○○○股份有限公司部分均撤銷。
乙○○、甲○○共同法人之代表人，因執行業務違反雇主不得未經許可聘僱他人所申
請聘僱之外國人之規定，其聘僱人數為二人，各處拘役肆拾日，均併科罰金新台幣參
萬陸仟元，拘役如易科罰金，以銀元參佰元折算壹日，罰金如易服勞役，以新台幣玖
佰元即銀元參佰元折算壹日。均緩刑貳年。
丁○○○股份有限公司其代表人因執行業務，違反雇主不得未經許可聘僱他人所申請
聘僱之外國人之規定，其聘僱人數為二人，處罰金新台幣肆萬元。
其餘上訴駁回。
丙○○○緩刑貳年。
    事實及理由
一、本案經本院審理結果，認第一審判決認事並無不當，引用第一審判決書記載之事
    實；又關於被告丙○○○及友麗工業有限公司部分，其適用法律及量刑均無不當
    ，應予維持，並引用第一審判決書記載之證據及理由（如附件所示）。
二、被告等上訴意旨略稱本案之外籍勞工均係被告友麗工業有限公司合法引進，本一
    直在友麗公司上班，直至八十九年二月底三月初，因友麗公司趕工出貨，而與友
    麗公司有上下游廠商、契約關係之丁○○○股份有限公司因人力不足，友麗公司
    方指派該二名外籍勞工至舜堡公司工作，其薪水亦由友麗公司發放，故該二名外
    籍勞工事實上仍為友麗公司工作，僅變換工作地點而已；又被告甲○○僅係單純
    陪同該二名外籍勞工由友麗公司至舜堡公司，其行為不屬於執行業務云云。
三、經查本件犯罪事實，業據菲律賓籍勞工即證人ROLANDO EMPIZO、CORPUZ JOERRY
    BUNGCAYAO於警訊中證述明確，且該二名證人就其於何時在何地從事何種工作、
    雇主為何人、向何人支薪等情，均於查獲時逐一詳細描述，且被告甲○○於警訊
    中自承「因友麗工業有限公司多餘人力，因此將其（指上揭二名外籍勞工）帶來
    丁○○○有限公司工作」，「於八十九年國曆二月底三月初由我本人從台北將其
    帶回」，「他們每天工作八小時：：由丁○○○股份有限公司發給薪資」，「他
    們二名外勞在丁○○○股份有限公司由我指派工作」（見警訊筆錄），核上揭二
    名證人所述，與被告甲○○所供情節相符，堪信外籍勞工ROLANDO EMPIZO、
    CORPUZ JOERRY BUNGCAYAO合法入境台灣後，除先在被告友麗工業有限公司服勞
    務外，尚由被告丁○○○股份有限公司加以聘僱而為其服勞務。次查被告友麗工
    業有限公司與丁○○○股份有限公司係資本、組織、會計均各自獨立之法人，此
    有被告等提出之營利事業登記證在卷可稽；又被告友麗工業有限公司固向被告丁○○○股份有限公司訂購貨品，並提出訂購單為證，惟該兩者縱屬上下游廠商，
    而有基於契約關係之買賣業務往來，其聘僱勞工為其服勞務之雇主身分仍有不同
    ，即被告友麗工業有限公司出資僱用之外籍勞工，依法自不得為該公司以外之任
    何第三人服勞務，被告丁○○○股份有限公司要非該外籍勞工服勞務之對象，本
    案被查獲之外籍勞工二人，係被告友麗工業有限公司所聘僱，竟受被告丁○○○
    股份有限公司之聘僱而為其服勞務，被告乙○○、甲○○等人所為，顯係違反就
    業服務法第五十三條第三款之規定，其聘僱人數為二人，均應依同法第五十八條
    第一項後段論處，而被告丁○○○股份有限公司自應依同條第二項規定論處。原
    審對被告乙○○、甲○○、丁○○○股份有限公司論罪科刑，固非無見，惟原判
    決認被告乙○○、甲○○共同違反就業服務法第五十三條第一款之規定，被告丁○○○股份有限公司其代表人因執行業務違反就業服務法第五十三條第一款之規
    定，尚有未洽。被告等之上訴謂原判決於法無據，請求撤銷云云，雖無理由，然
    原判決關於被告乙○○、甲○○、丁○○○股份有限公司部分既有上述違誤之處
    ，自應由本院撤銷改判。爰審酌被告乙○○、甲○○代表被告丁○○○股份有限
    公司執行業務之犯罪動機、目的、手段、聘僱人數及犯後態度等一切情狀，量處
    如主文第二、三項所示之刑，以示懲儆。又被告乙○○、甲○○前未曾受有期徒
    刑以上刑之宣告，有臺灣彰化地方法院檢察署刑案資料查註紀錄表在卷可按，被
    告等經此次科刑之教訓，當知警惕而無再犯之虞，本院認本件所宣告之刑，以暫
    不執行為適當，均併為諭知緩刑二年，以啟自新。
四、原審對被告丙○○○及被告友麗工業有限公司部分，因事證明確，依法論罪科刑
    ，經核認事用法並無不合，量刑亦屬適當，其等上訴謂原判決於法無據，請求撤
    銷云云，為無理由，應予駁回。查被告丙○○○前未曾受有期徒刑以上刑之宣告
    ，有臺灣彰化地方法院檢察署刑案資料查註紀錄表在卷可稽，其經此科刑之教訓
    ，當知警惕，應無再犯之虞，本院認本件所宣告之刑，以暫不執行為適當，併予
    宣告緩刑二年，以勵自新。
據上論斷，應依刑事訴訟法第四百五十五條之一第一項、第三項、第三百六十八條、
第三百六十九條第一項前段、第三百六十四條、第三百七十三條、第二百九十九條一
項前段，就業服務法第五十八條第一項後段、第二項，刑法第十一條前段、第四十二
條第二項、第七十四條第一款，罰金罰鍰提高標準條例第二條，現行法規所定貨幣單
位折算新台幣條例第二條，判決如主文。
本案經檢察官吳怡盈到庭執行職務。
中      華      民      國    九十      年      六      月    二十一    日
                             台灣彰化地方法院刑事第三庭
                                    審判長法官
                                    法      官
                                    法      官
不  得  上  訴


司法院資訊處製作；財團法人民間司法改革基金會備份。
